臺灣高雄地方法院民事裁定
108年度消債更字第23號
聲  請  人  李泳宗  
0000000000000000

代  理  人  任進福律師
上列聲請人因消費者債務清理事件聲請更生，本院裁定如下：
    主  文
聲請人李泳宗自中華民國一百零八年七月二十四日下午四時起開
始更生程序。
命司法事務官進行本件更生程序。
    理  由
一、聲請意旨略以：伊無力清償債務，曾請求前置協商成立，然
    因失業，仍不得已毀諾，實有不可歸責於己之事由致不能履
    行，爰聲請准予更生等語。
二、按債務人不能清償債務或有不能清償之虞者，得依本條例所
    定更生或清算程序，清理其債務。債務人無擔保或無優先權
    之債務總額未逾新臺幣（下同）1,200 萬元者，於法院裁定
    開始清算程序或宣告破產前，得向法院聲請更生。法院開始
    更生程序之裁定，應載明其年、月、日、時，並即時發生效
    力。法院裁定開始更生或清算程序後，得命司法事務官進行
    更生或清算程序，必要時得選任律師、會計師或其他適當之
    自然人或法人一人為監督人或管理人。消費者債務清理條例
    （下稱本條例）第3 條、第42條第1 項、第45條第1 項及第
    16條第1 項分別定有明文。
三、經查：
㈠、聲請人曾請求前置協商債務方案成立，約定自民國107年8月
    起，分36期，利率4％，每月清償新臺幣（下同）3,351元，
    惟未依約繳款而於108年3月通報毀諾，此有遠東銀行陳報狀
    （本案卷第101至114頁）可參。而聲請人自陳於107年10月2
    9日至11月12日因罹左下齒惡性腫瘤住院治療，需後續治療
    ，而遭華邑工程行於108年3月4日解僱，此亦有勞工保險被
    保險人投保資料表（本案卷第112頁）附卷可考。以聲請人
    斯時收入，應已無法負擔每月3,351元之還款金額。堪認聲
    請人之收入無法持續支應前揭生活開支及協商款項，致繼續
    履行有所困難，亦即可認聲請人有不可歸責於己之事由，致
    不能履行原協商條件。
㈡、聲請人於105年度至107年度申報所得各為5,280元、73,807元
    、257,580元，名下無財產，雖有中國人壽保單，惟非要保
    人（聲請人於107年10月3日、11月22、29日各領取3,500元
    、90,100元、3,500元理賠金）；又聲請人自陳每年農曆春
    節期間均短暫從事計程車駕駛1個月，其於106年1月駕駛計
    程車收入50,000元，106年9月5日至12月11日於汎泰工程行
    任職，收入共計52,522元（申報所得資料記載為68,027元）
    ，107年1月向安全計程車行租計程車駕駛載客營業額50,000
    元，淨收入約17,000元，107年1月5日至24日另於泓泉旅行
    社股份有限公司幫忙施作輕鋼架，收入共計22,000元（申報
    薪資所得資料為23,000元），107年1月16至17日亦於娜路彎
    大酒店股份有限公司幫忙施作輕鋼架，收入共計2,000元（
    申報薪資所得資料為3,500元），107年3月5日至10月29日受
    僱於華邑工程行擔任輕鋼架學徒，收入共計176,000元（107
    年申報薪資所得資料為219,800元），平均每月收入約22,00
    0元，嗣107年10月29日至11月12日因罹左下齒惡性腫瘤第三
    期住院治療，後續因病致咀嚼吞嚥障礙及肩頸活動受限，仍
    需持續至醫院電療，華邑工程行不堪聲請人長期請病假休養
    治療，乃於108年3月4日解僱，因聲請人領有營業小客車駕
    駛執照，乃改至高雄縣計程車駕駛職業工會投保，然實際上
    迄今無業，賴積蓄、領取之保險給付維生，除107年12月因
    罹癌自鳳山區公所領取15,000元急難救助金外，現未領取任
    何補助，另聲請人自陳非為承翰汽車行、合群交通有限公司
    、新安達交通有限公司之股東，僅有於農曆春節於前揭公司
    之相關企業擔任計程車駕駛等情，有財政部高雄國稅局105
    年至107年綜合所得稅各類所得資料清單及財產歸屬資料清
    單（卷第32至34頁、第135頁）、財產及收入狀況說明書（
    卷第5至6頁）、債權人清冊（卷第7頁）、戶籍謄本（卷第4
    頁）、勞工保險被保險人投保資料表（卷第35頁、第122頁
    ）、個人商業保險查詢結果表（卷第42頁）、財團法人金融
    聯合徵信中心前置協商專用債權人清冊（卷第8至10頁）、
    信用報告（卷第29至30頁）、高雄市政府社會局函（卷第11
    5頁）、高雄市政府都市發展局函（卷第46頁）、高雄長庚
    醫院診斷證明書（卷第14頁、第133至134頁）、存簿（卷第
    43至44頁）、切結書（卷第31頁、第74頁）、108年4月2日
    陳報狀（卷第70至71頁）、108年7月6日補正狀（卷第131至
    132頁）、薪資證明（卷第71至73頁）、中國人壽保險股份
    有限公司函（卷第60至61頁）等附卷可證。則在別無其他資
    料可認聲請人有其他收入之情形下，以其於108年1月11日聲
    請更生時於華邑工程行任職期間所自陳每月平均收入22,000
    元核算現在償債能力之基礎，堪認妥適。
㈢、關於聲請人個人日常必要支出部分，聲請人主張獨自租屋居
    住，每月租金5,000元，並提出租賃契約書（卷第37至39頁
    ）、統一發票（卷第40頁）在卷可稽。按債務人必要生活費
    用，以最近一年衛生福利部或直轄市政府所公告當地區每人
    每月最低生活費一點二倍定之，本條例第64條之2第1項定有
    明文。本院參酌衛福部社會司所公告108年度高雄市最低生
    活費為13,099元，則聲請人每月最低生活所必需除有特殊情
    形並有證據證明者外，自宜以此之1.2倍即15,719元為度，
    始得認係必要支出。又上開最低生活費用之標準，係照當地
    最近1年平均每人消費支出60％，依其基準之家庭收支調查報
    告調查表格式所示有關經常性支出之調查項目，其原即包括
    利息支出、食品、衣著、「房租」及水費、電費、醫療保健
    、交通、娛樂、教育等基本生活需求。本院認在聲請人未能
    立證證明其有其他特殊需求之情形下，其個人必要生活費用
    即應以此為限度。
㈣、綜上所述，聲請人每月平均收入為22,000元，扣除必要生活
    費15,719元後，剩餘6,281元。而聲請人目前負債總額為899
    ,115元（卷第47至59頁、第75至94頁，包括：元大銀行、遠
    東銀行、勝天然資產管理有限公司、磊豐國際資產管理股份
    有限公司、良京實業股份有限公司），以上開餘額按月攤還
    結果，至少約需21年（計算式：899,115÷6,281÷12＝21）始
    能清償完畢。堪認聲請人有不能清償債務之情事。此外，聲
    請人無擔保或無優先權之債務總額未逾1,200萬元，且無本
    條例第6條第3項、第8條或第46條各款所定駁回更生聲請之
    事由存在。則聲請人聲請更生為有理由，應予准許，爰命司
    法事務官進行本件更生程序。
四、依本條例第11條第1 項、第45條第1 項、第16條第1 項，裁
    定如主文。
中　　華　　民　　國　 108　　年　　7 　　月　　24　　日
              　　民事庭　　  法　官　劉傑民
以上正本係照原本作成。
本裁定不得抗告。
中　　華　　民　　國　 108　　年　　7 　　月　　24　　日
  　                          書記官　何福添